Inventaris van het archief van Nederlandse Vereniging voor Psychiatrie (NVvP) 1871-2005
Nationaal Archief, Den Haag
- GEDEPONEERDE ARCHIEVEN, E.
  - Archief Vereniging Nederlandse Psychiaters (VNP), E.1.
    - Agenda's en notulen van huishoudelijke ledenvergaderingen. Met bijlagen., 1977-1994; 1000-1003; 4 omslagen
      - 1977-1981, 1000
      - 1982-1985, 1001
      - 1986-1989, 1002
      - 1990-1994, 1003
    - Notulen van bestuursvergaderingen. Met bijlagen., 1989-1990, 1992-1994; 1004-1005; 2 omslagen
      - 1989-1990, 1004
      - 1992-1994, 1005
    - Financiële jaarstukken van de vereniging., 1989-1994; 1006; 1 omslag
    - Verslag van een bijeenkomst van de sectie Psychoanalyse van de VNP. Met bijlage., 1990; 1007; 1 stuk
    - Ledenlijsten van de vereniging., 1993-1994; 1008; 1 omslag
    - Stukken betreffende de organisatie van een studiedag 'Praktijkvoering van de vrijgevestigde psychiaters' op 16 november 1991., 1009; 1 omslag
    - Stukken betreffende de organisatie van het lustrumcongres op 14 november 1992 ter gelegenheid van het 15-jarig bestaan van de vereniging., 1992-1993; 1010; 1 omslag
    - Stukken betreffende de fusie van de Vereniging Nederlandse Psychiaters en de Nederlandse Vereniging voor Psychiatrie per 30 december 1994., 1011; 1 omslag
      De samengevoegde verenigingen gingen verder onder de bestaande naam Nederlandse Vereniging voor Psychiatrie.
    - Informatiebulletin 'Punt op de 1'., 1980-1988; 1012-1017; 6 omslagen
      - Nummers 35-39, 41-46 en 49-50., 1012; 1980-1981
      - Nummers 51-52, 54-64, 66-70., 1013; 1981-1982
      - Nummers 71-90., 1014; 1983-1984
      - Nummers 91-105., 1015; 1985-1986
      - Nummers 106-115., 1016; 1986-1987
      - Nummers 116-125, 128, 130, 132., 1017; 1987-1988
    - Ledenbrieven., 1981-1994; 1018-1020; 1 omslag en 2 pakken
      - Nummers 01-13 en 15 (eerste reeks)., 1018; 1981-1988
      - Nummers 01-21 (tweede reeks)., 1019; 1988-1991
      - Nummers 24-28 en 30-34 (tweede reeks)., 1020; 1992-1994
  - Archief Stichting Tijdschrift voor Psychiatrie, E.2.
    de Stichting is opgericht op 19 augustus 1971 door de Nederlandse Vereniging voor Psychiatrie en Neurologie, Vereniging van Vlaamse Zenuwartsen en Vereniging van Psychiaters in Dienstverband. Doel is het uitgeven van een wetenschappelijk tijdschrift op het gebied van psychiatrie en haar randgebieden in de Nederlandse taal.
    - Stukken betreffende de oprichting, statuten en statutenwijzigingen van de Stichting Tijdschrift voor Psychiatrie., 1968-1996; 1021; 1 omslag
    - Stukken betreffende de redactie, inhoud en uitgave van het tijdschrift., 1968-2005; 1022-1023; 2 omslagen
      - 1968-1990, 1022
      - 1991-2005, 1023
    - Begrotingen en jaarrekeningen van de Stichting., 1982-2004; 1024; 1 omslag
      Niet van alle jaren.
    - Correspondentie met de Koninklijke Bibliotheek (KB) over wijziging van het abonnementsnummer in het kader van het wettelijk depot van Nederlandse publicaties., 1986 ca.; 1025; 1 omslag
    - Correspondentie en eindverslag van een onderzoek onder lezers van het tijdschrift., 1991-1993; 1026; 1 omslag
    - Stukken betreffende de uitgave van de cd-rom 'Selecta Psychiatrica', met wetenschappelijke artikelen op het gebied van de psychiatrie., 1997; 1027; 1 omslag
  - Stichting Antonia Wilhelmina Fonds, E.3.
    De stichting heeft als doel de bevordering van gezinsverpleging van geesteskranken. Bestuursleden van de vereniging maken deel uit van het stichtingsbestuur.
    - Stukken betreffende het Antonia Wilhelmina Fonds, ingesteld door J. van Deventer, bij leven inspecteur van het Staatstoezicht op Krankzinnigen en Krankzinnigengestichten en zijn weduwe A.W. Stelling., 1916-1953; 1028; 1 omslag
  - C.U. Ariëns Kappersfonds, E.4.
    Het fonds is opgericht in 1946. Uit de rente van het fonds worden toelagen gegeven aan onderzoekers naar de therapie van zenuw- en zielsziekten.
    - Stukken betreffende de instelling, statutenwijzing en kapitaal van het C.U. Ariëns Kappersfonds., 1946-1968; 1029; 1 pak
    - Kasboekjes van het C.U Ariëns Kappersfonds., 1947-1973; 1030; 2 delen in een omslag
    - Kasboekje van het C.U Ariëns Kappersfonds., 1985-1993; 1031; 1 deel
    - Financiële jaarstukken van het C.U Ariëns Kappersfonds., 1984-1992; 1032; 1 omslag
      Zie voor het accountantsrapport betreffende de controle op de jaarrekening 1990 van het C.U. Ariëns Kappersfonds, rubriek B.5.2 Begroting en rekening.
  - Stichting Fondsen Psychiatrie, E.5.
    De stichting is opgericht in 1990 en houdt zich bezig met de uitgifte en verkoop van informatiefolders over psychiatrische aandoeningen.
    - Stukken betreffende de oprichting, registratie en doelstelling van de Stichting Fondsen Psychiatrie., 1990-1998; 1033; 1 omslag
  - Stichting Operatie Delta te Utrecht, E.6.
    De stichting heeft als doel bevordering van de belangen van de vrijgevestigde psychiaters in Nederland. De bestuursleden van het eerste bestuur werden benoemd door de Vereniging Nederlandse Psychiaters.
    - Stukken betreffende de oprichting, beleidsplan en financiële jaarstukken van de stichting., 1993-1994; 1034; 1 omslag